【裁判字號】    91,訴,3693
【裁判日期】    920110
【裁判案由】    毒品危害防制條例
【裁判全文】
臺灣高雄地方法院刑事判決                        九十一年度訴字第三六九三號
    公  訴  人  臺灣高雄地方法院檢察署檢察官
    被      告  甲○○  男二十.
右列被告因違反毒品危害防制條例案件，經檢察官提起公訴（九十一年度毒偵字第六
二三七號），本院判決如左：
    主  文
甲○○連續施用第一級毒品，累犯，處有期徒刑捌月。
    事  實
一、甲○○曾於民國八十六年間，因違反麻醉藥品管理條例案件，經本院判處有期徒
    刑五月確定，於八十六年八月二十六日易科罰金執行完畢。另於八十八年間因施
    用毒品案件，經本院以八十八年度毒聲字第三一五七號裁定觀察、勒戒後，認無
    繼續施用毒品之傾向，由臺灣高雄地方法院檢察署檢察官於八十八年五月十一日
    以八十八年度偵字第第一一０五九號為不起訴處分確定。復於九十年間再因施用
    毒品案件，經本院以九十年毒聲字第第三一四三號裁定觀察、勒戒後，認有繼續
    施用毒品之傾向，經本院再以九十年度毒聲字第三五九八號裁定令入戒治處所施
    以強制戒治一年，於九十一年六月七日戒治期滿，同時經檢察官聲請簡易判決處
    刑，由本院於九十一年三月二十九日以九十年度鳳簡字第四六一號判處有期徒刑
    五月確定，未及執行，竟不知悔改，明知海洛因業經公告列為毒品危害防制條例
    第二條第二項之第一級毒品，不得非法持有、施用，又基於施用第一級毒品之概
    括犯意，自前述強制戒治期滿後某日起，至九十一年九月三日止，連續在高雄縣
    鳳山市某處朋友家中，施用第一級毒品海洛因多次。嗣因警方於九十一年九月四
    日下午十時許調查他案時，發現甲○○所有之機車遺留在現場，並於機車置物箱
    內起出疑似施用毒品安非他命工具，通知甲○○到案說明，經採集尿液送驗檢出
    有嗎啡陽性反應，始查悉上情。
二、案經高雄市政府警察局鼓山分局移送臺灣高雄地方法院檢察署檢察官偵查起訴。
    理  由
一、訊據被告甲○○坦承有於右揭時地施用第一級毒品海洛因之犯行，且被告為警所
    採集尿液經送請高雄市立凱旋醫院檢驗結果，呈嗎啡陽性反應，有該醫院九十一
    年九月十八日高市凱醫檢字第0627號煙毒尿液檢驗成績書一份附卷可稽。而海洛
    因施用入人體後水解還原成嗎啡，再循嗎啡之代謝方式排出體外，百分之八十以
    上於投與後二十四小時內自尿液排出，已據行政院衛生署藥物食品檢驗局 (73)
    藥檢壹字第０三０二二一號、(80)藥檢壹字第０七一二號函說明綦詳，足徵被告
    前揭自白與事實相符，自可採為被告有罪之證據。另被告曾於八十八年間因施用
    毒品案件，經本院以八十八年度毒聲字第三一五七號裁定觀察、勒戒後，認無繼
    續施用毒品之傾向，由臺灣高雄地方法院檢察署檢察官於八十八年五月十一日以
    八十八年度偵字第第一一０五九號為不起訴處分確定。復於九十年間再因施用毒
    品案件，經本院以九十年毒聲字第第三一四三號裁定觀察、勒戒後，認有繼續施
    用毒品之傾向，經本院再以九十年度毒聲字第三五九八號裁定令入戒治處所施以
    強制戒治一年，於九十一年六月七日戒治期滿，同時經檢察官聲請簡易判決處刑
    ，由本院於九十一年三月二十九日以九十年度鳳簡字第四六一號判處有期徒刑五
    月確定，有臺灣高等法院被告全國前案紀錄表及臺灣高雄地方法院檢察署刑案資
    料查註紀錄表在卷可查，足見被告是三犯本件施用毒品罪，堪可認定，應予論罪
    科刑。
二、查海洛因屬毒品危害防制條例第二條第二項所稱之第一級毒品，不得持有、施用
    。被告竟持之以施用，核其所為，係犯毒品危害防制條例第十條第一項之施用第
    一級毒品罪。又其施用第一級毒品前後持有該毒品之低度行為，應被其施用之高
    度行為所吸收，不另論罪。被告先後多次施用毒品犯行，時間緊接，手段相同，
    所犯又係構成要件相同之罪，顯係基於概括之犯意為之，為連續犯，應以一罪論
    ，並加重其刑。公訴人僅就被告最後一次施用毒品犯行提起公訴，其餘犯行雖未
    經起訴，但因與起訴部分有連續犯之裁判上一罪關係，應為起訴效力所及，本院
    應併予審判。又被告曾於八十六年間，因違反麻醉藥品管理條例案件，經本院判
    處有期徒刑五月確定，於八十六年八月二十六日易科罰金執行完畢，此有臺灣高
    等法院被告全國前案紀錄表及臺灣高雄地方法院檢察署刑案資料查註紀錄表在卷
    可查，被告於有期徒刑執行完畢後，五年以內再犯有期徒刑以上之本罪。為累犯
    ，應遞加重其刑。審酌被告前有施用毒品之不良素行，歷經觀察、勒戒及強制戒
    治程序後，仍未能徹底戒絕毒品，顯見意志不堅，有失政府制定毒品危害防制條
    例之立法美意，本不宜寬貸，惟念其施用毒品乃自戕一己之身體健康，尚未害及
 他人，且犯後坦承犯行，態度良好等一切情狀，量處如主文所示之刑。
據上論斷，應依刑事訴訟法第二百九十九條第一項前段，毒品危害防制條例第十條第
一項、第二十條第三項，刑法第十一條、第五十六條、第四十七條，判決如主文。
中      華      民      國    九十二    年      一      月      十      日
                                        臺灣高雄地方法院刑事庭
                                            法  官  黃三友
右為正本，係照原本作成，證明與原本無異。
如不服本判決，應於送達後十日內，向本院提出上訴狀。
                                            書記官  葛羽洪
中      華      民      國    九十二    年      一      月      十      日
附錄本判決論罪法條：
毒品危害防制條例第十條第一項
施用第一級毒品者，處六月以上五年以下有期徒刑。


司法院資訊處製作；財團法人民間司法改革基金會備份。
